---
title: "Ayudantia 12 SVM"
output: github_document
---

```{r setup, include=FALSE}
knitr::opts_chunk$set(echo = TRUE)
```

## Cargamos las librerias

```{r cargando librerias, message=FALSE}
library(plyr)
library(ggplot2)
library(tidyverse)
library(tidymodels)
library(discrim)
library(caret)
library(pROC)
```

## Cargamos los datos

```{r cargando datos}
setwd("D:/Users/Italo/Documents/Italo Felipe/UAI/Semestre 11/Ayudantia Mineria de Datos/material ayudantia/DataSets")

# adult <- read.csv("D:/Users/Italo/Documents/Italo Felipe/UAI/Semestre 11/Ayudantia Mineria de Datos/material ayudantia/DataSets/adult.csv")

adult <- read.csv("D:/Users/Italo/Documents/Italo Felipe/UAI/Semestre 11/Ayudantia Mineria de Datos/material ayudantia/DataSets/adult.csv", na.strings = c("","NA"," ","?"))
```

```{r exploracion1}
head(adult)

summary(adult)
```

```{r exploracion2}
str(adult)
```

## Transformamos la variable income

```{r transformacion variables}
#Map 0 to 1 the adult feature
adult$income <- mapvalues(adult$income, from=c('>50K', '<=50K'), to=c(1,0))
```

```{r eliminar na}
adult %>% 
  summarise_all(funs(sum(is.na(.))))

adult <- adult %>% filter(!(is.na(workclass))) %>% filter(!(is.na(occupation))) %>% filter(!(is.na(native.country)))

adult %>% 
  summarise_all(funs(sum(is.na(.))))
```

## Separar data en Test y Train

```{r separar data}
library(tidymodels)

data_split <- initial_split(adult, prop = 0.7)

# Create data frames for the two sets:
train_data <- training(data_split) 
test_data <- testing(data_split)

str(train_data)
str(test_data)

train_data %>%  nrow()
test_data %>% nrow()
```

## Seleccion de Atributos

```{r seleccion atributos}
train <- subset(train_data, select = - c(relationship, education.num, race, native.country, capital.loss, fnlwgt, hours.per.week, workclass))
test <- subset(test_data, select = - c(relationship, education.num, race, native.country, capital.loss, fnlwgt, hours.per.week, workclass))
```

## Implementacion SVM, Creamos Receta de nuestro modelo

```{r receta modelo}
receta <- 
  recipe(income ~ ., data = train) %>% 
  step_naomit(everything(), skip = TRUE) %>% 
  step_dummy(all_nominal(), -all_outcomes()) %>% 
  step_normalize(all_numeric(), -all_outcomes()) %>% 
  step_zv(all_numeric(), -all_outcomes()) %>% 
  step_corr(all_predictors(), threshold = 0.7, method = "spearman")

receta
summary(receta)

prep_data <-
  receta %>% 
  prep() %>% 
  juice()

glimpse(prep_data)

``` 

## Creamos nuestro modelo SVM (polinomio grado 1)

```{r modelo svm}
modelo_svm <- svm_poly(degree = 1) %>% 
  set_engine("kernlab") %>% 
  set_mode("classification") %>% 
  translate()

modelo_svm
```

## Fiteamos nuestor modelo SVM

```{r fit modelo}
fit_mod <- function(mod){
  
  modelo_fit <- 

  workflow() %>% 
  add_model(mod) %>% 
  add_recipe(receta) %>% 
  fit(data = train)

model_pred <- 
  predict(modelo_fit, test, type = "prob") %>% 
  bind_cols(test) 

return(model_pred %>% 
  roc_auc(truth = income, .pred_0))
}

fit_mod(modelo_svm)
```


## Probemos distintos grados para el polinomio
    Usaremos la funcion utilizada por el profe en la clase

```{r fit grado}
fit_polySVM <- function(grado){
  
  mod <- svm_poly(degree = grado) %>% 
  set_engine("kernlab") %>% 
  set_mode("classification") %>% 
  translate()
  
  modelo_fit <- 
  workflow() %>% 
  add_model(mod) %>% 
  add_recipe(receta) %>% 
  fit(data = train)

model_pred <- 
  predict(modelo_fit, test, type = "prob") %>% 
  bind_cols(test) 

return(model_pred %>% 
  roc_auc(truth = income, .pred_0))
}
```

## Grado 1

```{r grado 1}
fit_polySVM(1)
```

## Grado 2

```{r grado 2}
fit_polySVM(2)
```

## Grado 3 

```{r grado 3}
fit_polySVM(3)
```

